hu: Zenélő doboz mechanizmustípusa: Elemes (elektronikus); Kézi tekerős; Hibrid (mechanikus + elektronikus); Hálózatról működő (AC); Húzózsinóros; Újratölthető (USB); Felhúzós (rugós); Egyéb
th: ประเภทกลไกกล่องดนตรี: ใช้พลังงานแบตเตอรี่ (อิเล็กทรอนิกส์); หมุนด้วยมือ; ไฮบริด (กลไก + อิเล็กทรอนิกส์); แบบเสียบปลั๊ก (AC); เชือกดึง; ชาร์จไฟได้ (USB); ไขลาน (ใช้ลานสปริง); อื่นๆ
ro-RO: Tipul mecanismului cutiei muzicale: Alimentare cu baterii (electronic); Manivelă manuală; Hibrid (mecanic + electronic); Alimentare la priză (CA); Șnur de tragere; Reîncărcabil (USB); Mecanism cu arc (cu întoarcere); Altele
pt-PT: tipo de mecanismo de caixa de música: A pilhas (eletrónico); Manivela; Híbrido (mecânico e eletrónico); Com ligação à corrente (CA); Fio de puxar; Recarregável (USB); De corda (acionamento por mola); Outro
fi: Soittorasian mekanismin tyyppi: Paristokäyttöinen (elektroninen); Käsiveivi; Hybridi (mekaaninen ja elektroninen); Verkkovirta (AC); Vetonaru; Ladattava (USB); Vedettävä (jousikäyttöinen); Muu
el: Τύπος μηχανισμού μουσικού κουτιού: Με μπαταρία (ηλεκτρονικό); Χειροκίνητη μανιβέλα; Υβριδικό (μηχανικό και ηλεκτρονικό); Με πρίζα (AC); Με κορδόνι έλξης; Επαναφορτιζόμενο (USB); Κουρδιστό (με ελατήριο); Άλλο
hr-HR: Vrsta mehanizma glazbene kutije: Na baterije (elektronički); Ručna ručica; Hibridno (mehanički i elektronički); Utičnica (AC); Na potezanje; Punjivo (USB); Navijanje (na oprugu); Ostalo
it: Tipo di meccanismo del carillon: A batteria (elettronico); A manovella; Ibrido (meccanico ed elettronico); Alimentato da rete (CA); Con cordino; Ricaricabile (USB); A carica (a molla); Altro
pl: Typ mechanizmu pozytywki: Zasilane bateryjnie (elektroniczne); Na korbkę; Hybrydowe (mechaniczne + elektroniczne); Sieciowe (AC); Z naciągiem sznurkowym; Z akumulatorem (USB); Nakręcane (sprężynowe); Inne
zh-TW: 音樂盒機構類型: 電池供電 (電子); 手搖; 混合 (機械 + 電子); 插入式 (AC); 拉線; 可充電 (USB); 發條 (發條驅動); 其他
sk-SK: Typ mechanizmu hracej skrinky: Na batérie (elektronický); Ručná kľuka; Hybridný (mechanický + elektronický); Do zásuvky (AC); S naťahovacou šnúrkou; Nabíjateľný (USB); Naťahovací (na pružinu); Iné
da: Mekanismetype for spilledåse: Batteridrevet (elektronisk); Håndsving; Hybrid (mekanisk og elektronisk); Strømstik (vekselstrøm); Træksnor; Genopladelig (USB); Optræk (fjederdrevet); Andet
cs: Typ mechanismu hudební skříňky: Na baterie (elektronický); Ruční klička; Hybridní (mechanický a elektronický); Do zásuvky (AC); Zatahovací provázek; Nabíjecí (USB); Natahovací (poháněný pružinou); Jiné
fr: Type de mécanisme de boîte à musique: À piles (électronique); À manivelle; Hybride (mécanique et électronique); Filaire (secteur); À ficelle; Rechargeable (USB); À remontoir (à ressort); Autre
ru: Тип механизма музыкальной шкатулки: На батарейках (электронный); Ручной (заводная ручка); Гибридный (механический + электронный); От сети (переменный ток); С вытяжным шнурком; Перезаряжаемый (USB); Заводной (пружинный); Другое
ja: オルゴールメカニズムタイプ: 電池式 (電子); 手回し式; ハイブリッド (機械式 + 電子式); プラグイン (AC); 紐引き式; 充電式 (USB); ぜんまい式 (スプリング駆動); その他
zh-CN: 音乐盒机芯类型: 电池供电（电子）; 手摇; 混合（机械 + 电子）; 插电式 (AC); 拉绳式; 可充电 (USB); 发条式（弹簧驱动）; 其他
sv: Typ av speldosamekanism: Batteridriven (elektronisk); Handvev; Hybrid (mekanisk + elektronisk); Kabelansluten (AC); Dragsnöre; Uppladdningsbar (USB); Uppdragbar (fjäderdriven); Övrigt
bg-BG: Тип механизъм за музикална кутия: На батерии (електронен); Ръчна манивела; Хибриден (механичен и електронен); Със захранващ кабел (AC); С издърпване на връв; Презареждаем (USB); С навиване (с пружина); Друго
lt-LT: Muzikinės dėžutės mechanizmo tipas: Maitinamas baterijomis (elektroninis); Sukamas rankena; Hibridinis (mechaninis ir elektroninis); Įjungiamas į tinklą (AC); Traukiamas virvele; Įkraunamas (USB); Prisukamas (spyruoklinis); Kita
pt-BR: Caixa de música tipo de mecanismo: Movido a bateria/pilha (eletrônico); Manivela manual; Híbrido (mecânico e eletrônico); Tomada (CA); Corda de puxar; Recarregável (USB); De dar corda (movido a mola); Outros
sl-SI: Vrsta mehanizma glasbene skrinjice: Baterijsko napajanje (elektronsko); Ročno navijanje (ročica); Hibridno (mehansko + elektronsko); Na električno omrežje (AC); Potezna vrvica; Za polnjenje (USB); Na navijanje (vzmetno); Drugo
en: Musical box mechanism type: Battery-powered (electronic); Hand-crank; Hybrid (mechanical + electronic); Plug-in (AC); Pull-string; Rechargeable (USB); Wind-up (spring-driven); Other
nb: Mekanismetype for spilledåser: Batteridrevet (elektronisk); Sveiv; Hybrid (mekanisk og elektronisk); Stikkontakt (AC); Trekksnor; Oppladbar (USB); Opptrekkbar (fjærdrevet); Annet
ko: 뮤직박스 메커니즘 유형: 배터리 구동식(전자식); 핸드 크랭크; 하이브리드(기계식 및 전자식); 플러그인(AC); 당김줄; 충전식(USB); 태엽식(스프링 구동식); 기타
tr: Müzik kutusu mekanizması tipi: Pille çalışan (elektronik); Kollu (çevirmeli); Hibrit (mekanik + elektronik); Fişli (AC); Çekme ipli; Şarj edilebilir (USB); Kurmalı (yay tahrikli); Diğer
nl: Hoe de speeldoos geluid produceert/afspeelt (bijv. opwindmechanisme vs elektronische weergave).: Werkt op batterijen (elektronisch); Zwengel; Hybride (mechanisch + elektronisch); Plug-in (netstroom); Trekkoord; Oplaadbaar (USB); Opwindbaar (veeraandrijving); Overig
es: Tipo de mecanismo de caja musical: Funciona con batería (electrónico); Manivela; Híbrido (mecánico y electrónico); Para enchufar (CA); Cuerda de tracción; Recargable (USB); De cuerda (accionado por resorte); Otro
de: Typ des Spieluhrmechanismus: Batteriebetrieben (elektronisch); Handkurbel; Hybrid (mechanisch + elektronisch); Stecker (Netzbetrieb); Zugschnur; Wiederaufladbar (USB); Aufziehbar (Federantrieb); Sonstige
vi: Loại cơ chế hộp nhạc: Chạy bằng pin (điện tử); Quay tay; Lai (cơ học + điện tử); Cắm điện (AC); Kéo dây; Có thể sạc lại (USB); Vặn cót (chạy bằng lò xo); Khác